【裁判字號】    95,親,182
【裁判日期】    970429
【裁判案由】    確認親子關係
【裁判全文】
臺灣高雄地方法院民事判決               95年度親字第182號
原      告  庚○○
原      告  壬○○
原      告  辛○○
原      告  己○○
前列二人共同
法定代理人  戊○○
共      同
訴訟代理人  李文禎律師
            黃如流律師
            黃小舫律師
被      告  丙○○○
被      告  丁○○
被      告  乙○○
被      告  甲○○
共      同
訴訟代理人  王炯棻律師
            王錦堂律師
            黃永隆律師
上當事人間請求確認親子關係存在事件，本院於中華民國97年4
月15日言詞辯論終結，判決如下：
    主    文
確認原告與何清松（男，民國○○年○ 月○ 日生，身分證統一編號
:Ｚ000000000號, 民國95年11月22日死亡）間親子關係存在。
訴訟費用由被告負擔。
    事實及理由
一、原告起訴主張：原告等之母何清松先前與被繼承人何清松同
    居期間而生下原告等4人，何清松生前不惟有撫育原告4人之
    事實，亦書立認領子女同意書表示認領原告4人，惟迄未辦
    理認領登記。嗣何清松於95年11月21日因駕駛船舶發生意外
    死亡，原告等為認祖歸宗，乃對何清宋之繼承人即被告等提
    起本件訴訟，請求確認與何清松間親子關係存在。
二、被告則稱：被告否認原告等與何清松間之親子關係，也否認
    何清松有認領原告等之事實。
三、按確認法律關係之訴，非原告有即受確認判決之法律上利益
    者，不得提起之，民事訴訴法第247條第1項定有明文。本件
    原告主張其為被繼承人何清松之子，且何清松有認領撫育原
    告等人之行為與事實，然並未辦理戶籍登記，法律關係之存
    否在當事人間仍非明確，自有提起確認身分之訴之必要，否
    則親子關係既難確定，由此所生之法律關係即無從判斷，即
    此不明確之法律關係致原告之權利或其他法律上之地位有不
    安之危險，亦非法律規定保護私權之本旨，且此私法地位之
    危險可以確認判決除去，故原告等就本件確認之訴，有即受
    確認判決之法律上利益，其以被繼承人何清松之繼承人為被
    告提起本件確認之訴，自為法之所許。經查，原告主張其等
    均為被繼承人何清松之子女，且何清松生前有撫育其等之事
    實，亦曾書立認領同意書表示認領原告等人等情，業據其提
    出認領子女同意書、字條、照片等為證，並經證人李全對於
    本院審理時到庭證述：「我知道原告4人都是何清松之小孩
    ，原告等都稱何清松為爸爸，且每月拿生活費3萬元給戊○
    ○，我都有親眼看到」等語明確，復經本院委請高雄醫學大
    學附設中和紀念醫院以被繼承人何清松所遺留下之血液檢體
    與原告4人之血液檢體作親緣關係鑑定之結果，認為：「根
    據人類遺傳標記檢查結果顯示，實務上可以證實庚○○、壬
    ○○、辛○○、己○○等人與何清松之親子關係」，有該院
    96年7月5日高醫附行字第0960001961號函所附親子鑑定結果
    報告書4紙為證；而經本院向彰化商業銀行新興分行函調何
    清松辦理抵押貸款之資料加以比對何清松簽名字跡之結果，
    亦可認定原告所提出之認領子女同意書之簽名確實係由被繼
    承人何清松為之，原告之主張自堪信為真實。從而，原告等
    求為判決確認其等與被繼承人何清松間之親子關係存在，於
    法洵屬有據，所請應予准許。
四、結論：本件原告為有理由，依民事訴訟法第78條、第85條第
    1項前段，判決如主文。
中    華    民    國    97    年    4     月    29    日
                      家事法庭法  官  吳宏榮
以上正本係照原本作成
如不服本判決，應於判決送達後20日之不變期間內，向本院提出
上訴狀。
中    華    民    國    97    年    4     月    29    日
                              書記官  洪生輝


司法院資訊處製作；財團法人民間司法改革基金會備份。
